【裁判字號】    99,抗,605
【裁判日期】    990614
【裁判案由】    假處分
【裁判全文】
臺灣高等法院民事裁定                   99年度抗字第605號
抗  告  人  丙○○
送達代收人  乙○○
上列抗告人因與相對人甲○間假處分事件，對於中華民國99年3
月4日臺灣臺北地方法院99年度裁全字第672號裁定，提起抗告，
本院裁定如下：
    主  文
抗告駁回。
抗告訴訟費用由抗告人負擔。
    理  由
一、按債權人就金錢請求以外之請求，因請求標的之現狀變更，
    有日後不能強制執行，或甚難強制執行之虞，欲保全強制執
    行者，得聲請假處分，此為民事訴訟法第532條第1項、第2
    項所明定。又債權人聲請假處分應就其請求及假處分之原因
    釋明之，前項釋明如有不足，而債權人陳明願供擔保或法院
    認為適當者，法院得定相當之擔保，命供擔保後為假處分，
    同法第533條準用第526條第1項、第2項亦定有明文。
二、經查，相對人主張伊為坐落台北市○○區○○段2小段634地
    號土地所有權應有部分1/8（下稱系爭土地）及其地上38 建
    號建物即門牌號台北市大安區○○○路○段233巷22號房屋（
    下稱系爭房屋）之所有權人，僅係借名登記在第三人即伊夫
    陳真恭名下，而抗告人係伊之女兒，自幼即已知悉系爭房地
    為伊所有，竟與陳真恭通謀而為虛偽意思表示之假買賣，由
    陳真恭將系爭房地之所有權移轉登記予抗告人，伊欲終止與
    陳真恭間借名登記契約，並請求回復所有權登記，恐抗告人
    再將系爭房地加以處分或設定負擔予其他善意第三人，而致
    生無法回復之損害，願供擔保以補釋明之不足，請准就系爭
    房屋為假處分等情，已據其提出繳交貸款收據、歷年地價稅
    及房屋稅繳款書、系爭房地之所有權狀、台北市土地登記簿
    他項權利證明書、台北銀行發給抵押權塗銷同意書、委託書
    、土地登記申請書、書狀滅失切結書、台北市大安地政事務
    所異動索引及系爭房屋登記謄本為證（見原法院99年度裁全
    字第672號卷第6-22、25-33、35頁），堪認相對人已就其請
    求予以釋明；又抗告人與陳真恭係以系爭房地之所有權狀正
    本滅失為由，向台北市大安地政事務所申請補發系爭房地之
    所有權狀，並以補發之所有權狀辦理由陳真恭將系爭房地所
    有權移轉登記與抗告人之事實，亦有土地登記申請書、書狀
    滅失切結書及台北市大安地政事務所異動索引可按，堪認相
    對人亦已就請求標的之現狀變更，有日後不能強制執行或甚
    難執行之虞之假處分原因為相當之釋明，而相對人復已陳明
    願供擔保，以補釋明之不足。依前開說明，自已符合假處分
    之要件。從而原法院所為准許相對人供擔保後就系爭房屋為
    假處分之裁定，並無違誤。
三、抗告意旨雖以：伊買受系爭房地之價格為新台幣（下同）1,
    876萬625元，且系爭土地持分之公告土地現值即已達1,895
    萬8,757元（其計算式為：290,000元×8/523＝18,958,757
    元），而經永慶不動產估價師事務所鑑定結果，亦認為系爭
    房地價值為2,586萬1,500元，原法院僅命相對人供擔保34萬
    5,000元，顯不相當，倘相對人所提本案訴訟無理由，將難
    彌補伊所受損害云云，並提出公證書、系爭土地登記謄本及
    鑑定報告書為憑（見本院卷第5-11頁及外放）。然查，法院
    定擔保金額而為准許假處分之裁定者，該項擔保係備供債務
    人因假處分所受損害之賠償，其數額應依標的物受假處分後
    ，債務人不能利用或處分該標的物所受之損害額，或因供擔
    保所受之損害額定之，非以標的物之價值為依據（最高法院
    63年台抗字第142號判例參照）。本件相對人僅就系爭房屋
    聲請為假處分之標的，並未及於系爭土地，抗告人就系爭土
    地之所有權並未遭受任何限制，尚難認受有不能利用或處分
    之損害；至系爭房屋部分，參諸相對人所提出之台北市稅捐
    稽徵處98年全期房屋稅繳納證明書記載，系爭房屋之課稅現
    值僅為34萬4,200元（見原法院99年度裁全字第672號卷第34
    頁），即使抗告人於本院所具永慶不動產估價師事務所鑑定
    報告書（見外放）就系爭房屋之評估總價亦認為祇有27萬1,
    856元，況相對人僅係聲請禁止抗告人將系爭房屋為移轉、
    處分或設定負擔行為，並未禁止抗告人為原來之使用。從而
    原法院酌定相對人應供擔保金額為34萬5,000元，尚無不合
    。抗告意旨執此指摘原裁定不當，聲明廢棄，為無理由，應
    予駁回。
據上論結，本件抗告為無理由，依民事訴訟法第495條之1第1項
、第449條第1項、第95條、第78條，裁定如主文。
中    華    民    國    99    年    6     月    14    日
                    民事第六庭
                        審判長法  官 林鄉誠
                              法  官 梁玉芬
                              法  官 張  蘭
正本係照原本作成。
不得再抗告。
中    華    民    國    99    年    6     月     14   日
                              書記官 黃麗玲

司法院資訊處製作；財團法人民間司法改革基金會備份。
